臺灣高等法院民事判決
109年度上易字第1242號
上  訴  人  林寶金  
被上訴人    林登富  
訴訟代理人  林郁凱  
上列當事人間請求侵權行為損害賠償事件，上訴人對於中華民國
109年8月25日臺灣新北地方法院109年度訴字第745號判決提起上
訴，經本院於109年12月22日言詞辯論終結，判決如下：
    主      文
原判決關於駁回上訴人後開第二項之訴部分，及該部分假執行之
聲請，暨該訴訟費用之裁判均廢棄。
上開廢棄部分，被上訴人應再給付上訴人新臺幣壹拾萬元，及自
民國一百零八年十二月十一日起至清償日止，按週年利率百分之
五計算之利息。
其餘上訴駁回。
廢棄改判部分之第一、二審訴訟費用，由被上訴人負擔。駁回部
分之第二審訴訟費用，由上訴人負擔。
    事實及理由
一、上訴人主張：被上訴人於民國107 年8 月24日16時52分許，
    駕駛車號000-0000號自用小客車沿新北市蘆洲區永安南路往
    中山一路方向行駛，行經永安南路與長安街193巷口左轉彎
    時，未讓直行經過該路段，伊所騎乘車牌號碼000-000 號重
    型機車先行，過失肇事撞擊伊車，致伊受有右側脛腓骨開放
    性骨折之傷害（下稱系爭事故）。伊因傷受有精神上痛苦，
    被上訴人應賠償之精神慰撫金，除業經原審判決確定應給付
    伊新臺幣（下同）6萬元外，應再給付30萬元等情。爰依民
    法第184條第1項前段規定，求為命被上訴人再給付30萬元及
    自起訴狀繕本送達翌日起算之法定遲延利息之判決（未繫屬
    本院者，不予贅述）。原審為上訴人此部分敗訴判決，上訴
    人提起上訴，聲明：㈠原判決關於駁回後開第二項之訴，及
    該部分假執行之聲請，暨該訴訟費用部分廢棄。㈡上開廢棄
    部分，被上訴人應再給付上訴人30萬元及自108年12月11日
    起算之法定遲延利息。
二、被上訴人則以：上訴人請求金額過高等語，資為抗辯，答辯
    聲明：上訴駁回。
三、按因故意或過失，不法侵害他人之權利者，負損害賠償責任
    ，民法第184條第1項前段定有明文。本件被上訴人於上開時
    地左轉時，因未讓直行車先行，過失撞擊騎乘機車之上訴人
    ，致上訴人受有右側脛腓骨開放性骨折之傷害。因犯過失傷
    害罪，經臺灣新北地方法院以108年度審交字第429號刑事判
    決判處拘役40日，嗣為二審維持而確定。為兩造所不爭執（
    見本院卷第42頁），且有道路交通事故現場圖、調查報告表
    、談話紀錄表、診斷證明書附卷可資佐據，堪認為真實。被
    上訴人自應負過失損害賠償責任。
四、上訴人主張被上訴人應再給付精神慰撫金30萬元乙節，為被
    上訴人否認，且以前詞為辯。按不法侵害他人之身體、健康
    而情節重大者，被害人雖非財產上之損害，亦得請求賠償相
    當之金額，民法第195 條第1 項定有明文。本件上訴人因被
    上訴人過失致受右側脛腓骨開放性骨折如上述，其精神因痛
    楚受害，可堪認定。本院審酌上訴人傷勢較重，修復需時較
    長，名下尚有數項田賦及證券收益；被上訴人國中畢業，經
    濟勉持，名下有汽車1輛。有兩造所得申報及財產歸屬資料
    、事故調查資料附卷足資參佐，有關兩造經濟狀況、社會地
    位、損害程度及其精神受損時間等一切情狀，認上訴人除原
    審准許之金額外，應得再向被上訴人請求10萬元較為相當。
    逾此部分之請求，尚屬無據，不應准許。
五、綜上所述，上訴人依民法第184條第1項前段規定，聲明請求
    被上訴人應再給付上訴人10萬元及自起訴狀繕本送達翌日即
    108年12月11日起算之法定遲延利息，為有理由，應予准許
    。逾此部分之請求，為無理由，不應准許。原審就上開應准
    許部分，為上訴人敗訴之判決，尚有未洽，上訴論旨指摘原
    判決此部分不當，求予廢棄改判，為有理由，爰由本院廢棄
    改判如主文第二項所示。至上訴人之請求不應准許部分，原
    審為上訴人敗訴之判決，並駁回其假執行之聲請，經核並無
    不合，上訴意旨指摘原判決此部分不當，求予廢棄改判，為
    無理由，應駁回此部分之上訴。
六、本件事證已臻明確，兩造其餘之攻擊或防禦方法及所用之證
    據，經本院斟酌後，認為均不足以影響本判決之結果，爰不
    逐一論列，附此敘明。
七、據上論結，本件上訴為一部有理由、一部無理由，依民事訴
    訟法第450條、第449條第1項、第79條，判決如主文。
中　　華　　民　　國　　109 　年　　12　　月　　29　　日
                  民事第八庭    
                        審判長法  官  陳邦豪
                              法  官  胡芷瑜
                              法  官  古振暉
正本係照原本作成。
不得上訴。
中　　華　　民　　國　　109 　年　　12　　月　　30　　日

    　　　　　　　　　　　　　書記官  廖逸柔